最高法院刑事裁定                                八十六年度台抗字第三七六號
    抗  告  人  甲○○
右抗告人因違反藥事法案件，不服台灣高等法院中華民國八十六年八月二十日駁回聲
請再審之裁定（八十六年度聲再字第五二四號），提起抗告，本院裁定如左：
    主  文
抗告駁回。
    理  由
本件原裁定以：抗告人甲○○在原審之聲請再審意旨略以：原確定判決認定抗告人前
後七次轉讓安非他命予邱銘宏，其中第四次時間係在民國八十三年七月中旬，惟其於
八十三年六月二十八日因案收容入所至八十三年七月二十二日出所，自無可能於八十
三年七月中旬轉讓安非他命予邱銘宏，且本案除依邱銘宏之指述外，並無其他佐證以
資證明，而邱銘宏之指述既與事實不符，原確定判決據而論處抗告人罪刑，自有違誤
，為此聲請再審云云。惟按依刑事訴訟法第四百二十條第一項第六款規定，於判決確
定後，必經發見之確實新證據，足認受有罪判決之人應受無罪、免訴或輕於原判決所
認罪名，始得為受判決人之利益聲請再審。查原法院八十五年度上訴字第一八五二號
刑事判決，認定抗告人基於概括犯意，自八十三年四月中旬起至八十三年十月下旬止
，先後七次將禁藥安非他命，以原價每小包新台幣一千元之價格轉讓與邱銘宏，每次
一小包，而認抗告人犯有藥事法第八十三條第一項之轉讓禁藥罪，業經於判決理由詳
加明所憑之論據，並以抗告人所辯其與邱銘宏於為警查獲前約半年，因為玩無線電
之事爭吵，邱銘宏亂說的，伊並無將安非他命轉讓與邱銘宏，事實上邱銘宏係向綽號
「大頭」之林明輝購買等語，係屬飾卸刑責之詞，不足採信，亦於判決理由一一予以
指駁，且查前揭確定判決認定抗告人自八十三年四月中旬起至八十三年十月下旬止，
先後七次以原價轉讓禁藥安非他命予邱銘宏，邱銘宏於約六個月內先後向抗告人購買
安非他命七次，迄於八十四年一月十七日為警查獲，其間相隔非短，是邱銘宏於警訊
時亦僅能供述於上揭時間內，約每月一次，各於該月中、下旬或月底時購買，其未能
具體確定究於何日購買，亦屬情理之常，是抗告人提出其於八十三年六月二十八日起
至八十三年七月二十一日收容於台北少年觀護所，其於該收容期間固無從轉讓安非他
命予邱銘宏，然邱銘宏於警訊時所稱於八十三年七月中旬轉讓安非他命予邱銘宏云云
，或係一時記憶錯誤所致，並不足執以否定邱銘宏於警訊及偵審中迭次坦承確曾先後
七次以每小包一千元之代價向抗告人取得安非他命，每次一小包之事實，即抗告人於
八十三年四月中旬起至八十三年十月下旬止之間，除於該收容期間外，確曾先後七次
轉讓禁藥安非他命予邱銘宏，因之抗告人提出該收容證明，並不足使其因而受無罪、
免訴或輕於原判決所認罪名，並非係抗告人於受有罪判決確定後發見之新證據，並不
合於法律所規定之再審理由，是其聲請再審，顯無理由，因而裁定駁回之。經核於法
並無違誤。抗告意旨，就其所提再審之證據，如何足以使其應受無罪、免訴或輕於原
判決所認罪名之判決，並未具體指明，徒執陳詞爭辯，非有理由，應予駁回。
據上論結，應依刑事訴訟法第四百十二條，裁定如主文。
中      華      民      國    八十六    年      十      月     十六     日
                              最高法院刑事第六庭
                                  審判長法官  黃  劍  青
                                        法官  劉  敬  一
                                        法官  林  增  福
                                        法官  林  文  豐
                                        法官  邵  燕  玲
      右正本證明與原本無異
                                              書  記  官
中      華      民      國    八十六    年      十      月    二十三    日
